臺灣桃園地方法院民事裁定              100年度抗字第111號
抗  告  人  張素真
相  對  人  大眾商業銀行股份有限公司
法定代理人  陳建平
上列當事人間拍賣抵押物事件，抗告人對於民國100年7月25日本
院簡易庭司法事務官所為100年度司拍字第405號裁定提起抗告，
本院裁定如下：
    主  文
抗告駁回。
抗告程序費用新臺幣壹仟元由抗告人負擔。
    理  由
一、按抵押權人，於債權已屆清償期，而未受清償者，得聲請法
    院，拍賣抵押物，就其賣得價金而受清償，民法第873 條定
    有明文。次按抵押權人聲請拍賣抵押物之裁定，係屬非訟事
    件，祗須其抵押權已依法登記，並依登記之清償期業已屆至
    而未受清償時，法院即應為准許拍賣抵押物之裁定，如對於
    此項法律關係有爭執者，應由有爭執之人提起訴訟，以求解
    決，不得僅依抗告程序聲明其有爭執，並據為廢棄拍賣裁定
    之理由（最高法院58年台抗字第524號、51年台抗字第269號
    判例參照）。易言之，法院所為准駁拍賣抵押物之裁定，屬
    非訟事件裁定，無確定實體法上法律關係存否之性質，於債
    權及抵押權之存否亦無既判力，為裁定之法院僅就抵押權人
    提出有關抵押權之文件為形式上之審查，無從審酌屬於實體
    上法律關係之事由，抗告法院亦僅得就拍賣抵押物事件為形
    式審查，不得審酌抗告人關於實體事項之抗辯。
二、經查，本件相對人主張抗告人對相對人負債新臺幣（下同）
    2,224,806 元，並由抗告人提供其所有如原裁定附表所示之
    不動產設定最高限額3,000,000 元之抵押權，且經依法登記
    ，嗣因系爭債權已屆清償期而未受清償等情，有相對人提出
    之土地及建物登記第二類謄本、他項權利證明書、抵押權設
    定契約書、不動產擔保借款合約書等影本為證，是原審法院
    據以准許相對人拍賣抵押物之聲請，於法即無不當。至抗告
    意旨雖指摘系爭債權金額與實際不符云云；然此屬實體上之
    爭執事項，揆諸首揭法律規定及說明，抗告人應另行起訴以
    求解決。是抗告人執此提起抗告，請求廢棄原裁定，自無理
    由，應予駁回。
三、據上論結，本件抗告為無理由，依非訟事件法第21條第2 項
    、第24條第1項、第46條，民事訴訟法第495條之1第1項、第
    449條第1項、第95條、第78 條，裁定如主文。
中    華    民    國   100    年    9     月    20    日
            民事第一庭  審判長法  官  郭琇玲
                              法  官  林哲賢
                              法  官  華奕超
以上正本係照原本作成。
本裁定除以適用法規顯有錯誤為理由，並經本院許可外，不得再
抗告。如提起再抗告，應於收受後10日內，向本院提出再抗告狀
，並繳納再抗告費新台幣1,000 元。
中    華    民    國   100    年    9     月    27    日
                              書記官  谷貞豫